pl: Nieprzezroczystość szkliwa: Kryjące; Półkryjące; Półprzezroczyste; Przezroczyste; Zależne od grubości; Inna
ja: 釉薬の不透明度: 不透明; 半不透明; 半透明; 透明; 厚さにより異なる; その他
pt-BR: Opacidade do esmalte: Opaco; Semiopaco; Translúcido; Transparente; Varia conforme a espessura; Outro
tr: Sır opaklığı: Opak; Yarı opak; Yarı saydam; Saydam; Kalınlığa göre değişir; Diğer
hr-HR: Neprozirnost glazure: Neprozirno; Poluneprozirno; Poluprozirno; Prozirno; Ovisi o debljini; Ostalo
ru: Непрозрачность глазури: Непрозрачная; Полунепрозрачная; Полупрозрачная; Прозрачная; Зависит от толщины слоя; Другое
fr: Opacité de l’émail: Opaque; Semi-opaque; Translucide; Transparent; Varies by thickness; Autre
nb: Glasuropasitet: Ugjennomsiktig; Halvdekkende; Gjennomskinnelig; Gjennomsiktig; Varierer etter tykkelse; Annet
de: Deckkraft der Glasur: Opak; Halbopak; Transluzent; Transparent; Variiert nach Dicke; Sonstige
zh-CN: 釉料不透明度: 不透明; 半不透明; 半透明; 透明; 随厚度变化; 其他
th: ความทึบแสงของเคลือบ: ทึบแสง; กึ่งทึบแสง; โปร่งแสง; โปร่งใส; แตกต่างกันตามความหนา; อื่นๆ
ko: 유약 불투명도: 불투명; 반투명; 반투명; 투명; 두께에 따라 다름; 기타
vi: Độ mờ của men: Đục; Bán đục; Bán trong suốt; Trong suốt; Thay đổi theo độ dày; Khác
fi: Lasitteen läpinäkyvyys: Läpinäkymätön; Puoliläpinäkymätön; Puoliläpinäkyvä; Läpinäkyvä; Vaihtelee paksuuden mukaan; Muu
en: Glaze opacity: Opaque; Semi-opaque; Translucent; Transparent; Varies by thickness; Other
sk-SK: Nepriehľadnosť glazúry: Nepriehľadná; Polopriehľadná; Priesvitná; Priehľadná; Závisí od hrúbky; Iné
hu: A máz opacitása: Fedő (átlátszatlan); Félig fedő; Áttetsző; Átlátszó; Vastagságtól függő; Egyéb
es: Opacidad del esmalte: Opaco; Semiopaco; Translúcido; Transparente; Varía según el grosor; Otra
it: Opacità dello smalto: Coprente; Semi-opaco; Traslucido; Trasparente; Varia in base allo spessore; Altro
da: Glasuropacitet: Uigennemsigtig; Semi-uigennemsigtig; Gennemskinnelig; Gennemsigtig; Varierer efter tykkelse; Andet
ro-RO: Opacitatea glazurii: Opac; Semi-opac; Translucid; Transparent; Variază în funcție de grosime; Altele
sl-SI: Motnost glazure: Neprosojno; Polneprosojno; Prosojno; Prozorno; Odvisno od debeline; Drugo
zh-TW: 釉料不透明度: 不透明; 半透明; 半透光; 透明; 依厚度而異; 其他
nl: Glazuur opaciteit: Opaak; Semi-opaak; Doorschijnend; Transparant; Varieert per dikte; Overig
lt-LT: Glazūros nepermatomumas: Nepermatoma; Pusiau nepermatoma; Pusiau permatoma; Permatoma; Priklauso nuo storio; Kita
sv: Glasyrens opacitet: Opak; Halvopak; Halvgenomskinlig; Transparent; Varierar med tjockleken; Övrigt
pt-PT: Opacidade do esmalte: Opaco; Semiopaco; Translúcido; Transparente; Varia consoante a espessura; Outra
el: Βαθμός διαφάνειας της υάλωσης: Αδιαφανές; Ημιαδιαφανές; Ημιδιαφανές; Διάφανο; Διαφέρει ανάλογα με το πάχος; Άλλο
cs: Průhlednost glazury: Neprůhledná; Poloprůhledná; Průsvitná; Průhledná; Mění se podle tloušťky; Ostatní
bg-BG: Непрозрачност на глазурата: Непрозрачна; Полунепрозрачна; Полупрозрачна; Прозрачна; Варира според дебелината; Друго